---
title: "Trabajo Practico Final"
subtitle: "Análisis Inteligente de Datos - Universidad Austral"
author: "Arnaldo Viera, Juan Chinga, Juan Quintero"
date: "05/12/2020"
output:
  html_document:
    toc: FALSE
    number_sections: FALSE
    df_print: paged
    theme: united
---

```{r setup, include=FALSE}
###llamar paquetes
knitr::opts_chunk$set(echo = TRUE)
lista_paquetes = c("tibble","tidyverse","funModeling","dplyr")
nuevos_paquetes = lista_paquetes[!(lista_paquetes %in% installed.packages()[,"Package"])]
if(length(nuevos_paquetes)) install.packages(nuevos_paquetes, dependencies = TRUE)

```


```{r include=FALSE}
##chink para llamar librerias
library(tibble)
library(funModeling)
library(dplyr)
library(PerformanceAnalytics)
library(tidyverse)
```
(##Introduccion)
En el Trabajo Final de la asignatura Análisis Inteligente de Datos utilizaremos nuevamente el conjunto
de datos sobre canciones de Charly García y el trabajo ya realizado en las tareas anteriores. El objetivo
es generar un producto en el cual se evidencie la presencia de las cuatro etapas del análisis discutidas en
el curso: selección, limpieza, exploración y comunicación. Este producto debe tomar una de las
siguientes dos formas, a elección de cada grupo:
En este caso el grupo realizará la tarea en R Markdown.  


(#a. Seleccion)
 El conjunto de datos que estaremos analizando contiene información sobre 45 discos, y sus respectivas
canciones, del icónico músico argentino Charly García. Las bases se presentan en una serie de archivos
comprimidos alojados en datos_charly.zip 

En el tp 1 el grupo unio las canciones en un archivo unico, con 578 canciones, en 41 discos, en un archivo llamado resultado.txt

##llamar al archivo resultado falta agregar eso

```{r echo=TRUE}
library(readr)
resultado <- read_delim("C:/Users/quintej/Desktop/MCD/AID/resultado.txt", 
    "\t", escape_double = FALSE, trim_ws = TRUE)
```


*RESUMEN ARCHIVO*
```{r Tible, echo=TRUE}
datos <- tibble(resultado)
summary(datos)
print(profiling_num(datos))
plot_num(datos)
#describe(datos)
```
*Desarrollo y exposición de material*  
Como primer paso analizamos todas las variables numéricas, para
determinar posibles correlaciones entre las mismas; rápidamente
observamos correlaciones que se destacan; Energy - Loudness, Energy
- Valence, y Energy - Danceability.

 Gráfico que muestra dispersión, histogramas y correlación entre
todas las variables. 

```{r numericos, echo=TRUE}
datosnumericos <- select(datos, 
                         danceability, 
                         energy, 
                         loudness, 
                         speechiness,
                         acousticness,
                         instrumentalness, 
                         liveness,
                         valence,
                         tempo)



chart.Correlation(datosnumericos, histogram=TRUE, pch=40)
```

```{r echo=TRUE}
ggplot(datos) + 
  aes(x = valence, y = energy) +
  geom_point() +
  stat_smooth(method = "lm")


```

Interpretación: Hay una relación positiva entre ambas variables. Tiene
sentido, es difícil de pensar que algo que tenga mucha energía sea poco
positivo. La correlación de las variables es de 0.63




```{r echo=TRUE}
ggplot(datos) + 
  aes(x = valence, y = energy) +
  geom_point() +
  stat_smooth(method = "lm")

```
